臺灣高等法院臺南分院刑事判決　　　　　　九十一年度上易字第四二二號　　　Ｇ
　　　上　訴　人
　　　即　被　告　乙　○　○
　　　選任辯護人　吳　信　賢　律師
右上訴人因傷害案件，不服臺灣台南地方法院九十年度易字第一四○○號中華民國九
十一年二月八日第一審判決（起訴案號：臺灣台南地方法院檢察署九十年度偵字第二
六五○號），提起上訴，本院判決如左：
      主      文
原判決撤銷。
乙○○無罪。
一、公訴意旨以：乙○○與甲○○係姪嬸關係，二人（兩家）平日相處不睦，於民國
    八十九年十月二十日下午十七時許，乙○○在台南縣新市鄉○○街三六巷二一號
    住處前，與甫自外返抵之甲○○因言語相互譏諷引發口角，繼乙○○竟基於傷害
    人之犯意，出手毆打甲○○，並用手強行將甲○○左尺骨扭斷，致使甲○○因而
    受有「左尺骨骨折，右後頭、胸部挫傷」等之傷害，認被告乙○○涉犯刑法第二
    百七十七條第一項之傷害罪嫌等語。
二、按被害人之陳述，除無瑕疵可指外，仍應調查其他必要之證據，以察其是否與事
    實相符，亦即尚須有補強證據以擔保其陳述之真實性，始得採為判斷之依據。又
    所謂補強證據，係指除該被害人之陳述本身外，其他足以證明所陳述之被害情形
    確具有相當程度真實性之證據而言。（最高法院九十一年台上字第五七一九號判
    決參照）。
三、本件公訴人認被告涉犯傷害罪，係以被害人甲○○之指訴、證人警員丙○○之證
    言為據。訊據被告乙○○，矢口否認有傷害人犯行，辯稱：「案發時甲○○係自
    己坐在地上，是周登寬（告訴人之夫）推倒甲○○，然後周登寬就去報警」等語
    ，查：
（一）甲○○指訴前後不符：其於警訊稱：「當日下午十七時左右，我從外面回來，
      經過乙○○門口，聽到他罵三字經，於是我跑過去抓他胸口衣服，他就伸手過
      來打我二個耳光，又捶我胸部三下，讓我不支倒地，然後又踢我臀部，：：。
      」於偵查中則稱：「當時被告口出三字經，說我先生不敢打我，他要教訓我，
      所以出手打我，他用手打我腹側部，並拉倒我，用腳踢我。」（見偵字四二號
      卷九十年一月九日筆錄），於原審稱：「被告扭轉我的手，使我尺骨造成異位
      ，拉我的肩膀。」（見原審卷第十二頁），「他用扭打的方式打我的，他抓我
      的頭髮，打我嘴巴，還打我摔到柏油路上。」（見原審卷第六十八頁），其所
      指受傷情節前後不同，且依其所訴，並不可能致診斷書載：「左尺骨骨折，右
      後頭、胸部挫傷」等之傷害，其證言自有瑕疵，而不可採。
（二）警員丙○○非第一個到現場處理之人，其到現場時，傷害現場己不存在：證人
      李文益於原審證稱：「（問：甲○○受傷案，是你處理的嗎？）是我與同事丙○○服巡邏勤務時，蕭去處理另一件，本件由我處理，我騎機車過去到現場，
      看到被告與周崑琳在下棋，甲○○坐在地上，：：，當時圍觀的人至少有五、
      六人，甲○○先生周登寬站在旁邊，周登寬與甲○○都說親戚打他，沒有具體
      說是誰打他，：：：，告訴人送醫後，我問圍觀民眾，有人講說鬍鬚的即被告
      與告訴人常常口角，但也沒有講是被告打告訴人。」（見原審卷第四九頁），
      證人丙○○於原審稱：「李文益處理完後，我在當天下午六點多到現場，甲○○已經至醫院回家，她同樣跌坐在大門口，周登寬站在後面，其他人都沒在現
      場，被告也走了，：：，我要告訴人先去拿驗傷單，再來作筆錄，：：。」（
      見原審卷第五十頁），則丙○○於偵查中到庭証稱：「（案發）當時我和同事
      在巡邏，接到通報趕到現場，當時甲○○外表並無明顯外傷，但她有說她胸部
      、臂部、全身都痛，她有說被乙○○跩到脊椎骨受傷，而胸部也有遭到揪打，
      當時我看到她面部表情很難受並顯出很痛苦的樣子，所以我立刻召救護車將她
      送醫，而當時乙○○並不在現場，不知去向，：：。」等語，即非可採。
（三）證人被害人之夫周登寬稱：「我太太被打時我沒有看到。」（見偵字二六五○
      號卷九十年三月九日筆錄），證人王國明於本院稱：「其實 (被告）他們兄弟
      每天下午都有下棋的習慣，當時我有在場看他們在下棋，告訴人騎機車回來，
      夫婦在爭吵，我順便出來要看他們下棋，被害人他們已經下車還在罵，然後她
      走出門口就跌在地上，她要爬上來，她的先生叫他不要起來，說要去找警察來
      ，然後警員就來處理了。」「我看到她 (被害人)的時候，她的手是有碰到地
      上，可能是他先生推她的，我可以確定當時被告兄弟二人確實是在下棋，沒有
      傷害她，當時有很多人看到，只是人家不敢出面，因為她都是亂告人家。」（
      見本院卷九十一年十月八日筆錄），證人被告之兄周崑琳稱：「我是從當天下
      午四點多與被告下棋，我弟弟沒有和告訴人起衝突，當時我五叔及告訴人共同
      騎機車回來，一路叫罵進屋，：：，之後告訴人由屋內出來坐在地上，說有人
      踢她打她，而我弟弟一直在和我下棋，沒有起身。」（見偵字四二號卷九十年
      一月十九日筆錄），故證人周登寬不能證明被告有毆打行為，證人王國明、周
      崑琳亦證明被告並無毆打行為。
四、綜上，告訴人之指訴有瑕疵，又查無其他補強證據，足以證明被告確有毆打行為
    ，告訴人提出之診斷證明書僅能證明其曾有如診斷證明書所載之傷勢，惟不能證
    明確係被告所傷，被告所辯，應屬可採，揆諸首開說明，被告犯罪即屬不能證明
    ，原審未及詳究全案證據調查所得，遽為被告科刑判決之諭知，容有未洽，被告
    上訴意旨亦執此指摘原判決不當，為有理由，自應由本院將原判決撤銷，諭知被
    告無罪之判決。
據上論結，應依刑事訴訟法第三百六十九條第一項前段、第三百六十四條、第三百零
一條第一項，判決如主文。
本案經檢察官許仲瑩到庭執行職務。
中    華    民    國      九十一      年      十一      月      二十    日
                                  臺灣高等法院臺南分院刑事第四庭
                                      審判長法官  宋    明    蒼
                                            法官  顏    基    典
                                            法官  楊    子    莊
右正本證明與原本無異。
不得上訴。
                                      法院書記官  王    全    龍
中    華    民    國      九十一      年      十一      月     二十五   日
